【裁判字號】    99,抗,50
【裁判日期】    991220
【裁判案由】    返還擔保金
【裁判全文】
臺灣屏東地方法院民事裁定                99年度抗字第50號
抗  告  人  李水善
相  對  人  將禾建設有限公司
法定代理人  林順慶
上列當事人間聲請返還擔保金事件，抗告人對於民國99年10月25
日本院99年度司聲字第170號裁定提起抗告，本院裁定如下：
    主      文
抗告駁回。
抗告程序費用新臺幣壹仟元由抗告人負擔。
    理      由
一、按被告就前條之提存物，與質權人有同一之權利。應供擔保
    之原因消滅者，法院應依供擔保人之聲請，以裁定命返還其
    提存物，民事訴訟法第103 條第1 項、第104 條第1 項第1
    款分別定有明文。又按因釋明假扣押之原因而供之擔保，係
    擔保債務人因假扣押所應受之損害，故必待無損害發生，或
    債權人本案勝訴確定，或就所生之損害已經賠償時，始得謂
    供擔保之原因消滅，至於債權人依本案宣告附條件假執行之
    判決，供法院所定之擔保，係擔保被告因假執行所受之損害
    ，二者性質不同，不得謂債權人（原告）供假執行之擔保後
    ，其因聲請假扣押所供擔保之原因消滅，最高法院53年臺抗
    字第279 號判例要旨參照。末按提存事件性質上屬非訟事件
    ，法院就當事人主張之事項，僅能就形式上審查其是否相符
    ，至當事人間有關實體事項之爭執，應由當事人另行以訴訟
    方式謀求解決。
二、本件聲請意旨略以：相對人與抗告人假扣押強制執行事件，
    相對人依本院97年度裁全字第1583號民事裁定，以面額共計
    新台幣700,000 元之無記名可轉讓定期存單為抗告人提供擔
    保，並以本院97年度存字第1043號提存事件予以提存，且經
    本院97年度執全字第885 號假扣押執行在案。茲因本案訴訟
    經本院以97年度訴字第509 號判決相對人敗訴確定，抗告人
    並聲請撤銷上開假扣押裁定，相對人則依民事訴訟法第104
    條第1 項第3 款規定催告抗告人行使權利，抗告人因而對相
    對人提出損害賠償訴訟，亦經本院以98年度屏簡字第566 號
    、99年度簡上字第27號判決抗告人全部敗訴確定，爰聲請發
    還本件擔保金等情，已據提出本院97年度裁全字第1583號民
    事裁定、本院98年度裁全聲字第10 2號民事裁定、本院97年
    度存字第1043號提存書、本院98年度屏簡字第566 號判決、
    本院99年度簡上字第27號判決為證，並經本院依職權調閱上
    述卷宗及本院97年度執全字第885 號假扣押執行卷核閱無誤
    ，是原裁定予以准許，即無不合。抗告意旨略以：抗告人就
    假扣押期間受有極大之名譽損害，且抗告人與相對人間之工
    程案件，已於民國98年12月23日在臺灣高雄地方法院和解成
    立，兩造權利也均拋棄，是相對人應不可再行使權利，故原
    裁定應無理由等語。惟所稱即使屬實，亦係實體上之爭執，
    非本件非訟程序所得審究。且抗告人所提成立和解之案件係
    另案工程款債權事件，非屬假扣押之本案訴訟，與擔保金法
    定質權之制度設計亦屬未合，從而，抗告人指摘原裁定不當
    ，提起抗告，為無理由，應予駁回。
三、據上論結，本件抗告為無理由，依非訟事件法第46條、第21
    條第2 項，民事訴訟法第495 條之1 第1 項、第449 條第1
    項、第78條、第95條，裁定如主文。
中    華    民    國    99    年    12    月    20    日
                  民事第一庭    審判長法  官孫國禎
                                      法  官胡晏彰
                                      法  官羅培毓
以上正本係照原本作成。
如對本裁定再抗告，須於裁定送達後10日內向本院提出抗告狀，
同時表明再抗告理由，再抗告理由須以適用法規顯有錯誤為限（
另須附繕本1 份及繳納再抗告裁判費新臺幣1,000 元）。
中    華    民    國    99    年    12    月    20    日
                                書記官  張婉郁

司法院資訊處製作；財團法人民間司法改革基金會備份。
